Inventaris van de Memories van Successie van Zuid-Holland, 1806-1927
Nationaal Archief, Den Haag
- STUKKEN AFKOMSTIG UIT DE ARCHIEVEN VAN DE INSTANTIES BELAST MET DE CONTROLE OP DE GEKWALIFICEERDEN EN DE REGULATEURS, 1806-1811 EN 1814-1817, 1
  - Regulateurs in de provincie Holland, zuidelijk gedeelte, 1814-1817, 1.2
    - Stukken houdende verantwoording van de regulateur in het ressort Schiedam., 1814 - l817; 1485-1513; 6 pakken, 8 omslagen, 10 stukken en 2 delen
      - Bijlagen, 1814 jan. - juni, betreffende buiten heffing vallende nalatenschappen, nagekomen, 1491; 1 omslag
      - Verantwoording, 1814 juli - dec., 1492; 1 stuk
      - Bijlagen, 1814 juli - dec., memories, 1493; 1 pak
      - Bijlagen, 1814 juli - dec., betreffende buiten heffing vallende nalatenschappen, 1494; 1 pak
      - Bijlagen, 1814 juli - dec., kwitanties voor afgegeven sommatiebiljetten, 1495; 1 pak
      - Bijlagen, 1814 juli - dec., lijsten van overledenen, 1496; 1 omslag
      - Bijlage, 1814 juli - dec., register van overledenen, 1497; 1 deel
      - Verantwoording, 1815 jan. - juni, 1498; 1 stuk
      - Verantwoording, 1815 juli - dec., 1499; 1 stuk
      - Aanvulling op de verantwoording over, 1814 - 1815, 1500; 1 stuk
      - Bijlagen bij de aanvulling op de verantwoording over, 1814 - 1815, 1501; 1 pak
      - Verantwoording, 1816 jan. - juni, 1502; 1 stuk
      - Bijlagen, 1816 jan. - juni, memories, 1503; 1 omslag
      - Bijlagen, 1816 jan. - juni, betreffende buiten heffing vallende nalatenschappen, 1504; 1 pak
      - Bijlagen, 1816 jan. - juni, lijsten van overledenen, 1505; 1 omslag
      - Verantwoording, 1816 juli - dec., 1506; 1 stuk
      - Verantwoording, 1817 jan. - juni, 1507; 1 stuk
      - Bijlagen, 1817 jan. - juni, memories, 1508; 1 omslag
      - Bijlagen, 1817 jan. - juni, betreffende buiten heffing vallende nalatenschappen, nagekomen, 1509; 1 omslag
      - Verantwoording, 1817 juli - dec., 1510; 1 stuk
      - Bijlagen, 1817 juli - dec., memories, 1511; 1 omslag
      - Bijlagen, 1817 juli - dec. betreffende buiten heffing vallende nalatenschappen uit 1816, 1512; 1 omslag
      - Aanvulling op de verantwoording over 1817, 1513; 1 stuk
    - Staten per maand van door de regulateur in het, ressort Schiedam afgegeven aanslagbiljetten., 1814-1817; 1514-1517; 4 omslagen
      - 1814, 1514
      - 1815, 1515
      - 1816, 1516
      - 1817, 1517
    - Declaraties van de regulateur in het ressort Schiedam wegens de hem toekomende gelden., 1814-1817; 1518; 1 omslag
    - Stukken houdende verantwoording van de regulateur in het ressort Naaldwijk., 1814-1817; 1519-1534; 4 pakken, 2 omslagen, 8 stukken en 2 delen
      - Verantwoording, 1814 jan. - juni, 1519; 1 stuk
      - Bijlage, 1814 jan. - juni, memorie, 1520; 1 stuk
      - Bijlagen, 1814 jan. - juni, betreffende buiten heffing vallende nalatenschappen, 1521; 1 pak
      - Bijlagen, 1814 jan. - juni, lijsten van overledenen, 1522; 1 omslag
      - Bijlage, 1814 jan. - juni, register van overledenen, 1523; 1 deel
      - Verantwoording, 1814 juli - dec., 1524; 1 stuk
      - Bijlagen, 1814 juli - dec., memories, 1525; 1 pak
      - Bijlagen, 1814 juli - dec., betreffende buiten heffing vallende nalatenschappen, 1526; 1 pak
      - Bijlagen, 1814 juli - dec., lijsten van overledenen, 1527; 1 pak
      - Bijlage, 1814 juli - dec., register van overledenen, 1528; 1 deel
      - Verantwoording, 1815 jan. - juni, 1529; 1 stuk
      - Verantwoording, 1815 juli - dec., 1530; 1 stuk
      - Verantwoording, 1816 jan. - juni, 1531; 1 stuk
      - Verantwoording, 1816 juli - dec., 1532; 1 stuk
      - Verantwoording, 1817 jan. - juni, 1533; 1 stuk
      - Bijlagen, 1817 jan. - juni, memories, 1534; 1 omslag
    - Staten per maand van door de regulateur in het ressort Naaldwijk afgegeven aanslagbiljetten., 1814-1817; 1535-1538; 4 omslagen
      - 1814, 1535
      - 1815, 1536
      - 1816, 1537
      - 1817, 1538
    - Declaraties van de regulateur in het ressort Naaldwijk wegens de hem toekomende gelden., 1814-1817; 1539; 1 omslag
    - Stukken houdende verantwoording van de regulateur in het ressort Delft., 1814-1817; 1540-1571; 5 pakken, 16 omslagen, 9 stukken en 2 delen
      - Verantwoording, 1814 jan. - juni, 1540; 1 stuk
      - Bijlage, 1814 jan. - juni, register van overledenen, 1541; 1 deel
      - Verantwoording, 1814 juli - dec., 1542; 1 stuk
      - Bijlagen, 1814 juli - dec., memories, 1543; 1 pak
      - Bijlagen, 1814 juli - dec., memories waarop geen aanslag is gevallen; met kwitanties voor afgegeven sommatiebiljetten, 1544; 1 omslag
      - Bijlagen, 1814 juli - dec., betreffende buiten heffing vallende nalatenschappen van armlastigen; met kwitanties voor afgegeven sommatiebiljetten, 1545; 1 omslag
      - Bijlagen, 1814 juli - dec., betreffende buiten heffing vallende nalatenschappen met een batig saldo van minder dan driehonderd gulden; met kwitanties voor afgegeven sommatiebiljetten, 1546; 1 pak
      - Bijlagen, 1814 juli - dec., lijsten van overledenen, 1547; 1 omslag
      - Bijlage, 1814 juli - dec., register van overledenen, 1548; 1 deel
      - Verantwoording, 1815 jan. - juni, 1549; 1 stuk
      - Verantwoording, 1815 juli - dec., 1550; 1 stuk
      - Bijlagen, 1815 juli - dec., memories, 1551; 1 omslag
      - Bijlagen, 1815 juli - dec., memories waarop geen aanslag is gevallen, 1552; 1 omslag
      - Bijlagen, 1815 juli - dec., betreffende buiten heffing vallende nalatenschappen, 1553; 1 pak
      - Bijlagen, 1815 juli - dec., betreffende buiten heffing vallende nalatenschappen, nagekomen, 1554; 1 omslag
      - Bijlagen, 1815 juli - dec., lijsten van overledenen, 1555; 1 omslag
      - Verantwoording, 1816 jan. - juni, 1556; 1 stuk
      - Bijlagen, 1816 jan. - juni, memories, 1557; 1 omslag
      - Bijlagen, 1816 jan. - juni, betreffende buiten heffing vallende nalatenschappen, 1558; 1 pak
      - Bijlagen, 1816 jan. - juni, lijsten van overledenen, 1559; 1 omslag
      - Verantwoording, 1816 juli - dec., 1560; 1 stuk
      - Bijlagen, 1816 juli - dec., memories, 1561; 1 omslag
      - Bijlagen, 1816 juli - dec., betreffende buiten heffing vallende nalatenschappen, 1562; 1 pak
      - Bijlagen, 1816 juli - dec., lijsten van overledenen, 1563; 1 omslag
      - Bijlagen, 1816 nagekomen, 1564; 1 omslag
      - Verantwoording, 1817 jan. - juni, 1565; 1 stuk
      - Bijlagen, 1817 jan. - juni, memories, 1566; 1 omslag
      - Bijlagen, 1817 jan. - juni, betreffende buiten heffing vallende nalatenschappen, 1567; 1 omslag
      - Verantwoording, 1817 juli - dec., 1568; 1 stuk
      - Bijlagen, 1817 juli - dec., memories, 1569; 1 omslag
      - Bijlagen, 1817 juli - dec., betreffende buiten heffing vallende nalatenschappen over 1816 - 1817, 1570; 1 omslag
      - Aanvulling op de verantwoording over 1817, 1571; 1 stuk
    - Staten per maand van door de regulateur in het ressort Delft afgegeven aanslagbiljetten., 1814-1817; 1572-1575; 4 omslagen
      - 1814, 1572
      - 1815, 1573
      - 1816, 1574
      - 1817, 1575
    - Declaraties van de regulateur in het ressort Delft wegens de hem toekomende gelden., 1814-1817; 1576; 1 omslag
    - Stukken houdende verantwoording van de regulateur in het ressort Gouda., 1814-1817; 1577-1601; 11 pakken, 4 omslagen, 9 stukken en 2 delen
      - Verantwoording, 1814 jan. - juni, 1577; 1 stuk
      - Bijlagen, 1814 - jan. - juni, betreffende buiten heffing vallende nalatenschappen, 1578; 1 pak
      - Bijlagen, 1814 jan. - juni, lijsten van overledenen, 1579; 1 omslag
      - Bijlage, 1814 jan. - juni, register van overledenen, 1580; 1 deel
      - Verantwoording, 1814 juli - dec., 1581; 1 stuk
      - Bijlage, 1814 juli - dec., register van overledenen, 1582; 1 deel
      - Verantwoording, 1815 jan. - juni, 1583; 1 stuk
      - Verantwoording, 1815 juli - dec., 1584; 1 stuk
      - Bijlagen, 1815 juli - dec., memories, 1585; 1 pak
      - Bijlagen, 1815 juli - dec., betreffende buiten heffing vallende nalatenschappen, 1586; 1 pak
      - Bijlagen, 1815 juli - dec. lijsten van overledenen, 1587; 1 omslag
      - Bijlagen, 1815 juli - dec., betreffende buiten heffing vallende nalatenschappen, nagekomen, 1588; 1 omslag
      - Verantwoording, 1816 jan. - juni, 1589; 1 stuk
      - Bijlagen, 1816 jan. - juni, memories, 1590; 1 pak
      - Bijlagen, 1816 jan. - juni, betreffende buiten heffing vallende nalatenschappen, 1591; 1 pak
      - Bijlagen, 1816 jan. - juni, lijsten van overledenen, 1592; 1 pak
      - Verantwoording, 1816 juli - dec., 1593; 1 stuk
      - Bijlagen, 1816 juli - dec., memories, 1594; 1 pak
      - Bijlagen, 1816 juli - dec., betreffende buiten heffing vallende nalatenschappen, 1595; 1 pak
      - Bijlagen, 1816 juli - dec., lijsten van overledenen, 1596; 1 pak
      - Aanvulling op de verantwoordingen over, 1815 - 1816, 1597; 2 stukken
      - Verantwoording, 1817 jan. - juni, 1598; 1 stuk
      - Bijlagen, 1817 jan. - juni, memories, 1599; 1 omslag
      - Bijlagen, 1817 jan. - juni, betreffende buiten heffing vallende nalatenschappen, 1600; 1 pak
      - Bijlagen, 1817 jan. - juni, lijsten der overledenen, 1601; 1 pak
    - Staten per maand van door de regulateur in het ressort Gouda afgegeven aanslagbiljetten., 1814 - l817; 1602-1605; 4 omslagen
      - 1814, 1602
      - 1815, 1603
      - 1816, 1604
      - 1817, 1605
    - Declaraties van de regulateur in het ressort Gouda wegens de hem toekomende gelden., 1814-1817; 1606; 1 omslag
    - Stukken houdende verantwoording van de regulateur in het ressort Schoonhoven., 1814-1817; 1607-1636; 5 pakken, 14 omslagen, 9 stukken en 2 delen
      - Verantwoording, 1814 jan. - juni, 1607; 1 stuk
      - Bijlagen, 1814 jan. - juni, memories, 1608; 1 pak
      - Bijlagen, 1814 jan. - juni, kwitanties voor afgegeven sommatiebiljetten, 1609; 1 pak
      - Bijlagen, 1814 jan. - juni, lijsten van overledenen, 1610; 1 omslag
      - Bijlage, 1814 jan. - juni, register van overledenen, 1611; 1 deel
      - Verantwoording, 1814 juli - dec., 1612; 1 stuk
      - Bijlagen, 1814 juli - dec., memories, 1613; 1 omslag
      - Bijlagen, 1814 juli - dec., betreffende buiten heffing vallende nalatenschappen, 1614; 1 omslag
      - Bijlagen, 1814 juli - dec., lijsten van overlevenden, 1615; 1 pak
      - Bijlage, 1814 juli - dec., register van overledenen, 1616; 1 deel
      - Verantwoording, 1815 jan. - juni, 1617; 1 stuk
      - Bijlagen, 1815 jan. - juni, memories, 1618; 1 pak
      - Bijlagen, 1815 jan. - juni, betreffende buiten heffing vallende nalatenschappen, 1619; 1 omslag
      - Bijlagen, 1815 jan. - juni, betreffende buiten heffing vallende nalatenschappen uit 1814, 1620; 1 omslag
      - Bijlagen, 1815 jan. - juni, lijsten van overledenen, 1621; 1 omslag
      - Verantwoording, 1815 juli - dec., 1622; 1 stuk
      - Bijlagen, 1815 juli-december, betreffende buiten heffing vallende nalatenschappen, 1623; 1 omslag
      - Aanvulling op de verantwoording over 1815, 1624; 1 stuk
      - Verantwoording, 1816 jan. - juni, 1625; 1 stuk
      - Bijlagen, 1816 jan. - juni, memories, 1626; 1 omslag
      - Bijlagen, 1816 jan. - juni, betreffende buiten heffing vallende nalatenschappen, 1627; 1 omslag
      - Bijlagen, 1816 jan. - juni, lijsten van overledenen, 1628; 1 omslag
      - Verantwoording, 1816 juli - dec., 1629; 1 stuk
      - Bijlagen, 1816 juli - dec., memories, 1630; 1 omslag
      - Bijlagen, 1816 juli - dec., betreffende buiten heffing vallende nalatenschappen, 1631; 1 pak
      - Bijlagen, 1816 juli - dec., lijsten van overledenen, 1632; 1 omslag
      - Verantwoording, 1817 jan. - juni, 1633; 1 stuk
      - Bijlagen, 1817 jan. - juni, memories, 1634; 1 omslag
      - Bijlagen, 1817 jan. - juni, betreffende buiten heffing vallende nalatenschappen, 1635; 1 omslag
      - Verantwoording, 1817 juli - dec., 1636; 1 stuk
    - Staten per maand van door de regulateur in het ressort Schoonhoven afgegeven aanslagbiljetten., 1814-1817; 1637-1640; 4 omslagen
      - 1814, 1637
      - 1815, 1638
      - 1816, 1639
      - 1817, 1640
    - Declaraties van de regulateur in het ressort Schoonhoven wegens de hem toekomende gelden., 1814-1817; 1641; 1 omslag
    - Stukken houdende verantwoording van de regulateur in het ressort Woerden., 1814-1817; ---
      Deze stukken (inv.nr. 1642-1680) zijn in het kader van een provinciale herindeling in 1991 overgebracht naar het Utrechts Archief
    - Stukken houdende verantwoording van de regulateur in het ressort Brielle., 1814-1817; 1681-1704; 5 pakken, 8 omslagen, 9 stukken en 2 delen
      - Verantwoording, 1814 jan. - juni, 1681; 1 stuk
      - Bijlagen, 1814 jan. - juni, lijsten van overledenen, 1682; 1 omslag
      - Bijlage, 1814 jan. - juni, register van overledenen, 1683; 1 deel
        Niet raadpleegbaar
      - Verantwoording, 1814 juli - dec., 1684; 1 stuk
      - Bijlagen, 1814 juli - dec., memories, 1685; 1 omslag
      - Bijlagen, 1814 juli - dec., betreffende buiten heffing vallende nalatenschappen, 1686; 1 pak
      - Bijlagen, 1814 juli - dec., kwitanties voor afgegeven sommatiebiljetten, 1687; 1 pak
      - Bijlagen, 1814 juli - dec., betreffende buiten heffing vallende nalatenschappen uit 1814 jan. - juni, 1688; 1 omslag
      - Bijlagen, 1814 juli - dec., lijsten van overledenen, 1689; 1 pak
      - Bijlage, 1814 juli - dec., register van overledenen, 1690; 1 deel
      - Verantwoording, 1815 jan. - juni, 1691; 1 stuk
      - Verantwoording, 1815 juli - dec., 1692; 1 stuk
      - Bijlagen, 1815 juli - dec., memories, 1693; 1 pak
      - Bijlagen, 1815 juli - dec., betreffende buiten heffing vallende nalatenschappen, 1694; 1 omslag
      - Bijlagen, 1815 juli - dec., lijsten van overledenen, 1695; 1 pak
      - Verantwoording, 1816 jan. - juni, 1696; 1 stuk
      - Verantwoording, 1816 juli - dec., 1697; 1 stuk
      - Verantwoording, 1817 jan. - juni, 1698; 1 stuk
      - Bijlagen, 1817 jan. - juni, memories, 1699; 1 omslag
      - Bijlagen, 1817 jan. - juni, betreffende buiten heffing vallende nalatenschappen uit 1814 - 1816, 1700; 1 omslag
      - Verantwoording, 1817 juli - dec., 1701; 1 stuk
      - Bijlagen, 1817 juli - dec., memories, 1702; 1 omslag
      - Bijlagen, 1817 juli - dec., betreffende buiten heffing vallende nalatenschappen, 1703; 1 omslag
      - Aanvulling op de verantwoording over 1817, 1704; 1 stuk
    - Staten per maand van door de regulateur in het ressort Brielle afgegeven aanslagbiljetten., 1814-1817; 1705-1708; 4 omslagen
      - 1814, 1705
      - 1815, 1706
      - 1816, 1707
      - 1817, 1708
    - Declaraties van de regulateur in het ressort Brielle wegens de hem toekomende gelden., 1814-1817; 1709; 1 omslag
    - Stukken houdende verantwoording van de regulateur in het ressort Sommelsdijk., 1814-1817; 1710-1732; 4 pakken, 11 omslagen, 7 stukken en 1 deel
      - Verantwoording, 1814 jan. - juni, 1710; 1 stuk
        Zie voor de lijsten van overledenen in deze periode inv.nr. 1714.
      - Verantwoording, 1814 juli - dec., 1711; 1 stuk
      - Bijlagen, 1814 juli - dec., memories, 1712; 1 omslag
      - Bijlagen, 1814 juli - dec., betreffende buiten heffing vallende nalatenschappen, 1713; 1 pak
      - Bijlagen, 1814 juli - dec., lijsten van overledenen in 1814 jan. - dec., 1714; 1 pak
      - Bijlage, 1814 juli - dec., register van overledenen, 1715; 1 deel
      - Verantwoording, 1815 jan. - juni, 1716; 1 stuk
      - Verantwoording, 1815 juli - dec., 1717; 1 stuk
      - Bijlagen, 1815 juli - dec., memories, 1718; 1 omslag
      - Bijlagen, 1815 juli - dec. betreffende buiten heffing vallende nalatenschappen, 1719; 1 omslag
      - Bijlagen, 1815 juli - dec. lijsten van overledenen, 1720; 1 pak
      - Verantwoording, 1816 jan. - juni, 1721; 1 stuk
      - Bijlagen, 1816 jan. - juni, memories, 1722; 1 omslag
      - Bijlagen, 1816 jan. - juni, betreffende buiten heffing vallende nalatenschappen, 1723; 1 omslag
      - Bijlagen, 1816 jan. - juni, lijsten van overledenen, 1724; 1 pak
      - Verantwoording, 1816 juli - dec., 1725; 1 stuk
      - Bijlagen, 1816 juli - dec., memories, 1726; 1 omslag
      - Bijlagen, 1816 juli - dec., betreffende buiten heffing vallende nalatenschappen, 1727; 1 omslag
      - Bijlagen, 1816 juli - dec., lijsten van overledenen, 1728; 1 omslag
      - Bijlagen, 1816 juli - dec., betreffende buiten heffing vallende nalatenschappen uit 1816 jan. - juni, 1729; 1 omslag
      - Aanvulling op de verantwoording over 1816, 1730; 1 stuk
      - Bijlagen bij de aanvulling op de verantwoording over 1816, memories, 1731; 1 omslag
      - Bijlagen bij de aanvulling op de verantwoording over 1816, betreffende buiten heffing vallende nalatenschappen, 1732; 1 omslag
    - Staten per maand van door de regulateur in het ressort Sommelsdijk afgegeven aanslagbiljetten., 1814-1817; 1733-1736; 4 omslagen
      - 1814, 1733
      - 1815, 1734
      - 1816, 1735
      - 1817, 1736
    - Declaraties van de regulateur in het ressort Sommelsdijk wegens de hem toekomende gelden., 1814-1817; 1737; 1 omslag
    - Stukken houdende verantwoording van de regulateur in het ressort Dordrecht., 1814-1817; 1738-1764; 8 pakken, 5 omslagen, 12 stukken en 4 delen
      - Verantwoording, 1814 jan. - juni, 1738; 1 stuk
      - Bijlage, 1814 jan. - juni, memorie, 1739; 1 stuk
      - Bijlagen, 1814 jan. - juni, betreffende buiten heffing vallende nalatenschappen nrs. 1 - 250, 1740; 1 pak
      - Bijlagen, 1814 jan. - juni, betreffende buiten heffing vallende nalatenschappen nrs. 251 - 447, 1741; 1 pak
      - Bijlagen, 1814 jan. - juni, lijsten van overledenen, 1742; 1 omslag
      - Bijlage, 1814 jan. - juni, register van overledenen, 1743; 1 deel
      - Verantwoording, 1814 juli - dec., 1744; 1 stuk
      - Bijlagen, 1814 juli - dec., memories, 1745; 1 omslag
      - Bijlagen, 1814 juli - dec. betreffende buiten heffing vallende nalatenschappen, 1746; 1 pak
      - Bijlagen, 1814 juli - dec., lijsten van overledenen, 1747; 1 omslag
      - Bijlage, 1814 juli - dec., register van overledenen, 1748; 1 deel
      - Bijlage, 1814 juli - dec., register van namen van overledenen voor wier nalatenschap een sommatiebiljet is afgegeven aan de nabestaanden, 1814 jan. - juli 1 deel, 1749
      - Verantwoording, 1815 jan. - juni, 1750; 1 stuk
      - Bijlagen 1815, jan. - juni, memories, 1751; 1 omslag
      - Bijlagen, 1815 jan. - juni, betreffende buiten heffing vallende nalatenschappen, 1752; 1 pak
      - Bijlagen, 1815 jan. - juni, lijsten van overledenen, 1753; 1 pak
      - Bijlage, 1815 januari-juni, register van namen van overledenen, voor wier nalatenschap een sommatiebiljet is afgegeven aan de nabestaanden, 1814 aug. - 1815 jan. 1 deel, 1754
      - Verantwoording, 1815 juli - dec., 1755; 1 stuk
      - Verantwoording, 1816 jan. - juni, 1756; 1 stuk
      - Bijlagen, 1816 jan. - juni, betreffende buiten heffing vallende nalatenschappen, 1757; 2 stukken
      - Verantwoording, 1816 juli - dec., 1758; 1 stuk
      - Bijlagen, 1816 juli - dec., memories, 1759; 1 omslag
      - Bijlagen, 1816 juli - dec., betreffende buiten heffing vallende nalatenschappen, 1760; 1 pak
      - Bijlagen, 1816 juli - dec., lijsten van overledenen, 1761; 1 pak
      - Verantwoording, 1817 jan. - juni, 1762; 1 stuk
      - Bijlagen, 1817 jan. - juni, memories, 1763; 1 pak
      - Bijlagen, 1817 jan. - juni, betreffende buiten heffing vallende nalatenschappen, 1764; 2 stukken
    - Staten per maand van door de regulateur in het ressort Dordrecht afgegeven aanslagbiljetten., 1814-1817; 1765-1768; 4 omslagen
      - 1814, 1765
      - 1815, 1766
      - 1816, 1767
      - 1817, 1768
    - Register van (delen van) nalatenschappen in het ressort Dordrecht waarover de belasting op het recht van successie nog moet worden vastgesteld., 1814-1816; 1769; 1 deel
    - Declaraties van de regulateur in het ressort Dordrecht wegens de hem toekomende gelden., 1814-1817; 1770; 1 omslag
    - Stukken houdende verantwoording van de regulateur in het ressort Ridderkerk., 1814-1817; 1771-1785; 2 pakken, 4 omslagen, 10 stukken en 1 deel
      - Verantwoording, 1814 jan. - juni, 1771; 1 stuk
      - Bijlage, 1814 jan. - juni, register van overledenen, 1772; 1 deel
      - Verantwoording, 1814 juli - dec., 1773; 1 stuk
      - Verantwoording, 1815 jan. - juni, 1774; 1 stuk
      - Verantwoording, 1815 juli - dec., 1775; 1 stuk
      - Bijlagen, 1815 juli - dec., memories, 1776; 1 omslag
      - Bijlagen, 1815 juli - dec., betreffende buiten heffing vallende nalatenschappen, 1777; 1 omslag
      - Bijlagen, 1815 juli - dec., lijsten van overledenen, 1778; 1 omslag
      - Verantwoording, 1816 jan. - juni, 1779; 1 stuk
      - Verantwoording, 1816 juli - dec., 1780; 1 stuk
      - Bijlagen, 1816 juli - dec., memories, 1781; 1 pak
      - Bijlagen, 1816 juli - dec., betreffende buiten heffing vallende nalatenschappen, 1782; 1 pak
      - Bijlagen, 1816 juli - dec., lijsten van overledenen, 1783; 1 omslag
      - Bijlagen, 1816 juli - dec., betreffende buiten heffing vallende nalatenschappen uit 1815 jan. - juli, 1784; 3 stukken
      - Verantwoording, 1817 jan. - juni, 1785; 1 stuk
    - Staten per maand van door de regulateur in het ressort Ridderkerk afgegeven aanslagbiljetten., 1814-1817; 1786-1789; 4 omslagen
      - 1814, 1786
      - 1815, 1787
      - 1816, 1788
      - 1817, 1789
    - Declaraties van de regulateur in het ressort Ridderkerk wegens de hem toekomende gelden., 1814-1817; 1790; 1 omslag
    - Stukken houdende verantwoording van de regulateur in het ressort Strijen., 1814-1817; 1791-1821; 7 pakken, 12 omslagen, 10 stukken en 2 delen
      - Verantwoording, 1814 jan. - juni, 1791; 1 stuk
      - Bijlagen, 1814 jan. - juni, betreffende buiten heffing vallende nalatenschappen, 1792; 1 pak
      - Bijlagen, 1814 jan. - juni, lijsten van overledenen, 1793; 1 omslag
      - Bijlage, 1814 jan. - juni, register van overledenen, 1794; 1 deel
      - Verantwoording, 1814 juli - dec., 1795; 1 stuk
      - Bijlagen, 1814 juli - dec., memories, 1796; 1 pak
      - Bijlagen, 1814 juli - dec., betreffende buiten heffing vallende nalatenschappen, 1797; 1 pak
      - Bijlagen, 1814 juli - dec., kwitanties voor afgegeven sommatiebiljetten, 1798; 1 omslag
      - Bijlagen, 1814 juli - dec., lijsten van overledenen, 1799; 1 omslag
      - Bijlage, 1814 juli - dec., register van overledenen, 1800; 1 deel
      - Verantwoording, 1815 jan. - juni, 1801; 1 stuk
      - Verantwoording, 1815 juli - dec., 1802; 1 stuk
      - Bijlagen, 1815 juli - dec., memories, 1803; 1 omslag
      - Bijlagen, 1815 juli - dec., betreffende buiten heffing vallende nalatenschappen, 1804; 1 pak
      - Bijlagen, 1815 juli - dec., lijsten van overledenen, 1805; 1 omslag
      - Bijlagen, 1815 juli - dec., betreffende buiten heffing vallende nalatenschappen uit 1815 jan. - juni, 1806; 1 omslag
      - Verantwoording, 1816 jan. - juni, 1807; 1 stuk
      - Bijlagen, 1816 jan. - juni, memories, 1808; 1 omslag
      - Bijlagen, 1816 jan. - juni, betreffende buiten heffing vallende nalatenschappen, 1809; 1 pak
      - Bijlagen, 1816 jan. - juni, lijsten van overledenen, 1810; 1 pak
      - Verantwoording, 1816 juli - dec., 1811; 1 stuk
      - Bijlagen, 1816 juli - dec., memories, 1812; 1 pak
      - Bijlagen, 1816 juli - dec., betreffende buiten heffing vallende nalatenschappen uit 1814 juli - 1815 dec., 1813; 1 omslag
      - Verantwoording, 1817 jan. - juni, 1814; 1 stuk
      - Bijlagen, 1817 jan. - juni, memories, 1815; 1 omslag
      - Bijlagen, 1817 jan. - juni, betreffende buiten heffing vallende nalatenschappen, 1816; 1 omslag
      - Bijlagen, 1817 jan. - juni, betreffende buiten heffing vallende nalatenschappen uit 1816 juli - dec., 1817; 1 omslag
      - Verantwoording, 1817 juli - dec., 1818; 1 stuk
      - Eerste aanvulling op de verantwoording over 1817, 1819; 1 stuk
      - Bijlagen bij de eerste aanvulling op de verantwoording over 1817, betreffende buiten heffing vallende nalatenschappen, 1820; 1 omslag